臺灣臺北地方法院民事判決
110年度簡上字第302號
上  訴  人  楊書瑜
被 上訴 人  王泓叡（原名王思賢）

上列當事人間損害賠償事件，上訴人對於民國110年4月29日本院
臺北簡易庭110年度北簡字第2235號第一審判決敗訴部分提起上
訴，本院於民國110年10月8日言詞辯論終結，判決如下：
    主  文
原判決關於命上訴人給付部分，及該部分假執行之宣告，暨訴訟
費用（除確定部分外）之裁判均廢棄。
上開廢棄部分，被上訴人在第一審之訴駁回。
第一審（除確定部分外）、第二審訴訟費用，均由被上訴人負擔
。
    事實及理由
一、被上訴人主張：兩造於民國107年7月28日結婚，嗣於109年2
    月4日離婚。上訴人經常情緒不穩，竟於附表所示之時間，
    以LINE通訊軟體傳送附表內容欄所示言語辱罵、恐嚇及騷擾
    伊（下合稱系爭言論），致伊名譽權、健康權受有損害，因
    而於110年2月24日前往身心精神科診所就診，精神上痛苦甚
    鉅，爰依民法第184條第1項、第195條規定請求上訴人賠償
    慰撫金新臺幣（下同）2萬元等語（原審就此部分判命上訴
    上訴人如數給付並加計利息，上訴人不服提起上訴；至未繫
    屬本院部分，不予贅述），並就上訴人之上訴為答辯聲明：
    上訴駁回。
二、上訴人則以：被上訴人於109年6月19日曾以本件相同之原因
    事實向伊起訴請求損害賠償（案列：本院臺北簡易庭109年
    度北司簡調字第1130號、109年度北簡字第15221號，下稱第
    15221號事件），兩造嗣於109年7月13日，就兩造間未成年
    子女權利義務行使與負擔成立調解（案列：本院109年度家
    非調字第130號，下稱系爭調解筆錄），依系爭調解筆錄第5
    項，兩造同意互相撤回對對方提起之民、刑事訴訟，被上訴
    人並因此撤回第15221號事件之起訴，應認為被上訴人已宥
    恕伊發表系爭言論之行為，且被上訴人應受系爭調解筆錄拘
    束，被上訴人提起本件訴訟自欠缺權利保護必要。又系爭言
    論係因兩造談話過程中所生不快，兩造並互相指責所致，非
    伊單方面辱罵被上訴人，且係因被上訴人先挑起爭端，伊始
    以系爭言論為防衛。另被上訴人前往身心精神科就診，係因
    照顧兩造子女及其父母，壓力過大所致，與伊系爭言論無關
    等語為辯，聲明：㈠原判決不利於上訴人部分廢棄；㈡上開廢
    棄部分，被上訴人在第一審之訴駁回。
三、兩造均不爭執原為夫妻關係，於107年7月28日結婚，於109
    年2月4日離婚，上訴人於附表所示時間以LINE通訊軟體傳送
    系爭言論予被上訴人，並有系爭言論影本在卷可證（見原審
    卷第10-25頁），堪信為真。被上訴人主張上訴人傳送系爭
    言論，係不法侵害其名譽權與健康權，上訴人應賠償被上訴
    人慰撫金，為上訴人所否認，並以前揭情詞置辯。經查：
（一）按因故意或過失，不法侵害他人之權利者，負損害賠償責
      任；不法侵害他人之健康、名譽者，被害人雖非財產上之
      損害，亦得請求賠償相當之金額，民法第184條第1項前段
      、195條第1項分別定有明文。又名譽有無受損害，應以社
      會上對個人評價是否貶損作為判斷之依據（最高法院90年
      度台上字第646號裁判意旨參照）。而侵權行為之成立，
      須行為人具備歸責性、違法性，並不法行為與損害間有因
      果關係，始能成立，且主張侵權行為損害賠償請求權之人
      ，對於侵權行為之成立要件應負舉證責任（最高法院100
      年度台上字第328號裁判意旨參照）。
（二）被上訴人主張上訴人於LINE通訊軟體上以系爭言論侵害其
      名譽云云，惟依據系爭言論影本（見原審卷第10-25頁）
      ，可知系爭言論核屬兩造間私人對話，並無第三人得以知
      悉，被上訴人亦無提出證據證明上訴人將系爭言論公開或
      傳述使第三人知悉，難認系爭言論足以貶損被上訴人之社
      會評價，被上訴人主張其因系爭言論而名譽受損，即難認
      可採。
（三）被上訴人又主張因系爭言論導致長期失眠、精神衰弱、記
      憶力衰退、憂鬱等情形，於110年2月24日前往新北市板橋
      區之身心精神科診所就診，依醫囑按時服用藥物，可見其
      健康權因被上訴人所為系爭言論而受損，並提出該診所藥
      袋、照片為證（見原審卷第247頁），而依被上訴人於上
      開診所之就診病歷，被上訴人固於110年2月24日、110年3
      月5日求診，主訴因與上訴人就未成年子女會面交往之問
      題、遭上訴人謾罵、照顧父母、小孩等有焦慮情形，並經
      診斷為非特定的焦慮症（見原審卷第255-263頁），然上
      訴人係分別於108年11月28日、同年12月18日、109年1月2
      4日、同年月25日、同年2月3日為系爭言論，被上訴人於1
      10年1月19日提起本件訴訟後（見原審卷第7頁之民事起訴
      狀本院收狀戳章），方於110年2月24日至身心精神科診所
      就診，其間已相隔年餘，則被上訴人至身心精神科診所就
      診，是否確係因上訴人所為系爭言論所致，已非無疑，況
      且主訴僅為被上訴人單方面之陳述與說法，不足認定被上
      訴人「非特定的焦慮症」之病症即係由系爭言論所引發，
      參以被上訴人就醫時亦提及照顧小孩、父母之壓力（見原
      審卷第255頁），且第二次就診時主訴多為兩造就未成年
      子女會面交往所生之問題（見原審卷第263頁），是以，
      被上訴人是否確因系爭言論而身心受創，方至上開身心精
      神科診所就診，自屬有疑。此外，被上訴人復無其他舉證
      證明其身心病症與系爭言論有因果關係，則被上訴人主張
      因系爭言論導致健康權受損，精神痛苦不堪，依侵權行為
      之法律關係請求上訴人賠償慰撫金，應屬無據。
四、綜上所述，被上訴人依民法第184條第1項、第195條規定請
    求上訴人給付2萬元，及自訴狀繕本送達之翌日起至清償日
    止，按週年利率5%計算之利息，為無理由，應不予准許。原
    審判命上訴人給付並依職權為假執行之宣告，尚有未洽，上
    訴意旨指摘原判決不當，求予廢棄改判，為有理由，應由本
    院廢棄改判如主文第1、2項所示。
五、本件事證已臻明確，兩造其餘之攻擊或防禦方法及所提之證
    據，經本院斟酌後，認為均不足以影響本判決之結果，爰不
    逐一論列，附此敘明。
六、據上論結，本件上訴為有理由，爰判決如主文所示　　
中　　華　　民　　國　　110 　年　　10　　月　　29　　日
                  民事第五庭  審判長法  官  匡  偉
                                    法  官  楊承翰
                                    法  官  陳乃翊
以上正本係照原本作成。
本判決不得上訴。
中　　華　　民　　國　　110 　年　　10　　月　　29　　日
                                    書記官  詹雅筠
附表：
編號 日期(民國) 內容 1 108年11月28日 幹你娘、你去死、幹、你怎麼不去死啊 2 108年12月18日 你去死、你沒事真的可以去死、幹、幹你娘、機掰、這麼多人死、你怎麼不死啊 3 109年1月24日 幹你娘、幹、操你媽的、全家都去死、去死一死、你去死、你現在出去就被車撞死、幹、過年後，我就分你財產、結婚期間，你的股票資產，我都可以分、趕快離婚、趕快錢拿來、幹、你怎麼不去死、這麼多人死，你怎麼不去死 4 109年1月25日 你就是匯款$1070然後就去死、所有的錢都給我匯款來、然後就去死、死一死、沒有人替你收屍 5 109年2月3日 我操你媽、你媽媽不要臉、被幹那麼多才生三個、操、我操你媽、難怪生出這種兒子、老鼠生的會打洞、你媽媽也是一堆慢性疾病，可憐喔、操你媽、我操你媽、操、白癡